Minutes et répertoires du notaire Philippe Edme FOUCHER, septembre 1834 - 7 juillet 1865 (étude XIII)
Archives nationales
- Répertoire(s) de Philippe Edme FOUCHER, 1er septembre 1834 - 7 juillet 1865; MC/RE/XIII/21 - MC/RE/XIII/24
  - Répertoire. 1844, 2 janvier - 1852, 2 janvier 1844 - 1852; MC/RE/XIII/22
    - Quittance, ratification, depot., 23 juin 1851
      Nom, qualité: (Mme ou Mlle) Dehemant
      Or celle-ci est rattachée matériellement à un autre acte conservé dans les minutes de ce même notaire pour la période de juillet 1849 (la date exacte de l'autre acte est mentionnée dans la colonne 'minutes' du répertoire du notaire).
    - Quittance, solde de paiement de maison, 13500 f, Paris (Paris) rue d'Aumale, 2., 28 juin 1851
      Nom, qualité: (M.) Besnard, Auguste Marie Mathurin.
      Profession: architecte-verificateur, Paris (Paris).
      Domicile: Paris (Paris) rue de Larochefoucauld, 35.
      Nom, qualité: (M.) Lecontour, Louis Francois Guillaume.
      Profession: sous-caissier à la banque de France, Paris (Paris).
      Domicile: Paris (Paris) place Breda, 11
      Or celle-ci est rattachée matériellement à un autre acte conservé dans les minutes de ce même notaire pour la période de juin 1847 (la date exacte de l'autre acte est mentionnée dans la colonne 'minutes' du répertoire du notaire).
    - Bail, ratification, dépôt, ferme, Marcilly (Seine-et-Marne)., 8 juillet 1851
      Profession: cultivateur, Plessis-Placy (Seine-et-Marne).
      Or celle-ci est rattachée matériellement à un autre acte conservé dans les minutes de ce même notaire pour la période de mai 1851 (la date exacte de l'autre acte est mentionnée dans la colonne 'minutes' du répertoire du notaire).
    - Succession, délivrance de legs., 13 août 1851
      Or celle-ci est rattachée matériellement à un autre acte conservé dans les minutes de ce même notaire pour la période de juillet 1851 (la date exacte de l'autre acte est mentionnée dans la colonne 'minutes' du répertoire du notaire).
    - Tutelle, compte, approbation., 19 août 1851
      Nom, qualité: (personne morale) Grandin (hoirs).
      Nom, qualité: (Mme ou Mlle) Fouquier, Charles Aimee Victorine.
      Relations: veuve de l'intervenant 3, fille de l'intervenant 5.
      Nom, qualité: (M.) Grandin, Michel Pierre Victor.
      Relations: fils de l'intervenant 5, curateur à l'interdiction de l'intervenant 5.
      Domicile: Passy (Paris) Maison de Sante.
    - Société, modification, exploitation des mines d'or de californie., 21 août 1851
      Nom, qualité: (Mme ou Mlle) Paganelli de Zicavo, Fabien.
      Domicile: Paris (Paris) rue du Vingt-Neuf-Juillet, 4.
      Relations: gérant(e) (s) de l'intervenant 2.
      Nom: Société Le Nouveau Monde.
      Domicile: Paris (Paris) place de la Bourse, 11
      Or celle-ci est rattachée matériellement à un autre acte conservé dans les minutes de ce même notaire pour la période de juin 1850 (la date exacte de l'autre acte est mentionnée dans la colonne 'minutes' du répertoire du notaire).
    - Transport, créance, 1000 f., 23 août 1851
      Nom, qualité: (M.) Desprez, Edme Jules.
      Domicile: Paris (Paris) rue de Buffault, 19.
      Nom, qualité: (Mme ou Mlle) Briffault, Adele.
      Nom, qualité: (M.) Santerre, Armand Hugues Frederic.
      Nom, qualité: (M.) Wahl, Jean Frederic.
      Domicile: Paris (Paris) rue de Buffault, 11
    - Comparution, folle enchère dans une adjudication de fonds de commerce de charbonnier, Paris (Paris) rue de Clery, 52., 23 août 1851
      Or celle-ci est rattachée matériellement à un autre acte conservé dans les minutes de ce même notaire pour la période de août 1851 (la date exacte de l'autre acte est mentionnée dans la colonne 'minutes' du répertoire du notaire).
    - Société, dépôt de pieces, banque., 26 août 1851
      Domicile: Paris (Paris) rue Saint-Lazare, 61
      Or celle-ci est rattachée matériellement à un autre acte conservé dans les minutes de ce même notaire pour la période de juin 1846 (la date exacte de l'autre acte est mentionnée dans la colonne 'minutes' du répertoire du notaire).
    - Proces-verbal d'enchères, vente, terrain, 10100 f, Paris (Paris) rue Saint-Germain-des-Pres-Prolongee., 26 août 1851
      Nom, qualité: (M.) Gueny, Alexandre Louis.
      Profession: avocat au conseil d'etat (ancien).
      Domicile: Paris (Paris) rue Louis-le-Grand, 31
    - Prorogation, société., 28 août 1851
      Relations: veuve de l'intervenant 2, épouse de l'intervenant 3, associé(e) de l'intervenant 5.
      Nom, qualité: (M.) Poupillier, Louis Charles.
      Nom, qualité: (M.) Bauyn de Perreuse, Louis Prosper.
      Domicile: Paris (Paris) rue Saint-Paul, 30.
      Relations: fils de l'intervenant 1, associé(e) de l'intervenant 5.
      Nom: Société de Tolerie Poupillier (fils) et Cie.
      Or celle-ci est rattachée matériellement à un autre acte conservé dans les minutes de ce même notaire pour la période de août 1838 (la date exacte de l'autre acte est mentionnée dans la colonne 'minutes' du répertoire du notaire).
    - Mariage., 30 août 1851
      Domicile: Saint-Michel-Dialescourt (Seine-Maritime)
    - Tutelle, compte, approbation., 2 septembre 1851
      Nom, qualité: (Mme ou Mlle) Morand, Rose Leontine.
      Domicile: Paris (Paris) passage du Ponceau.
      Relations: épouse de l'intervenant 2, fille de l'intervenant 3, pupille de l'intervenant 3.
      Nom, qualité: (M.) Ruelle, Claude Charles.
      Profession: fleuriste, Paris (Paris).
      Nom, qualité: (M.) Morand, Napoleon.
      Profession: musicien (artiste), Paris (Paris).
      Domicile: Paris (Paris) rue de la Harpe, 68
    - Proces-verbal d'enchères, vente, fonds de commerce de charbonnier porteur d'eau, 650 f, Paris (Paris) rue de Clery, 52., 4 septembre 1851
    - Proces-verbal d'enchères, vente, nue-propriété de rente etat 5%, 600 f., 4 septembre 1851
      Nom, qualité: (M.) Leduc, Etienne.
      Domicile: Paris (Paris) rue Saint-Martin, 238
      Or celle-ci est rattachée matériellement à un autre acte conservé dans les minutes de ce même notaire pour la période de septembre 1851 (la date exacte de l'autre acte est mentionnée dans la colonne 'minutes' du répertoire du notaire).
    - Declaration, responsabilite dans une société., 12 septembre 1851
      Relations: associé(e) de l'intervenant 2.
      Nom: Société Seilliere (f.a.) de Tissage de Filature Pour L'Habillement Des Troupes.
      Domicile: Pierrepont (Meurthe-et-Moselle)
      Or celle-ci est rattachée matériellement à un autre acte conservé dans les minutes de ce même notaire pour la période de mars 1842 (la date exacte de l'autre acte est mentionnée dans la colonne 'minutes' du répertoire du notaire).
      Date de révision: 2012
    - Decharge., 12 septembre 1851
      Nom, qualité: (M.) Alfaro de, Nicolas.
      Or celle-ci est rattachée matériellement à un autre acte conservé dans les minutes de ce même notaire pour la période de mars 1847 (la date exacte de l'autre acte est mentionnée dans la colonne 'minutes' du répertoire du notaire).
    - Quittance, solde de paiement de manufacture, 42000 f, Briare (Loiret)., 20 septembre 1851
      Nom, qualité: (M.) Lugol, Guillaume.
      Domicile: Paris (Paris) rue Taitbout, 28.
      Nom, qualité: (M.) Bapterosses, Jean Felix.
      Profession: fabricant de boutons de porcelaine, Paris (Paris).
      Domicile: Paris (Paris) rue de la Muette, 27-29
    - Délivrance de legs, legs, 5000 f et livrets de caisse d'épargne (2)., 2 octobre 1851
      Nom, qualité: (Mme ou Mlle) Gaudry Dite Maratrai, Claudine.
      Relations: legataire de l'intervenant 3
    - Succession, liquidation, rectification., 6 octobre 1851
      Nom, qualité: (M.) Caudron, Georges Victor
    - Reconnaissance, ecritures., 9 octobre 1851
      Nom, qualité: (M.) Rambot, Gustave Bruno.
      Profession: capitaine de cavalerie (ancien).
      Domicile: Aix (Bouches-du-Rhône)
    - Donation entre epoux, revocation., 10 novembre 1851
      Nom, qualité: (M.) Ponthieu, Hippolyte.
      Domicile: Paris (Paris) rue Mazarine, 37.
      Nom, qualité: (Mme ou Mlle) Deschien, Marie.
    - Société, deliberation, dépôt, assemblee générale des actionnaires., 10 novembre 1851
      Nom: Société Delaunay (a) Villedieu et Cie Pour L'Exploitation Du Varech.
      Domicile: Tourlaville (Manche).
      Nom, qualité: (personne morale) Actionnaires de La Société Cournerie
      Or celle-ci est rattachée matériellement à un autre acte conservé dans les minutes de ce même notaire pour la période de mai 1838 (la date exacte de l'autre acte est mentionnée dans la colonne 'minutes' du répertoire du notaire).
    - Quittance de remboursement, rente en paiement de domaine, 6189 f, May-en-Multien (Seine-et-Marne) Vernelle., 18 novembre 1851
      Nom, qualité: (M.) Vaunois, Adolphe Hyacinthe.
      Profession: propriétaire, avoué (ancien).
      Domicile: Paris (Paris) rue Louis-le-Grand, 35.
      Nom, qualité: (Mme ou Mlle) Galand, Leontine Josephine.
      Domicile: Paris (Paris) rue de la Coutellerie, 38.
      Nom, qualité: (M.) Bidel, Paul Emile.
      Profession: limonadier, Paris (Paris).
      Nom, qualité: (M.) Charmot, Francois.
      Profession: serrurier, Vitry-le-Francois (Marne).
      Domicile: Vitry-le-Francois (Marne).
      Nom, qualité: (Mme ou Mlle) Boursier, Rose Melanie.
      Domicile: Paris (Paris) rue Neuve-Menilmontant, 14.
      Nom, qualité: (M.) Peschons.
      Nom, qualité: (M.) Segond, Jean Louis Desire.
      Domicile: Paris (Paris) rue Saint-Andre-des-Arts, 14
      Or celle-ci est rattachée matériellement à un autre acte conservé dans les minutes de ce même notaire pour la période de novembre 1816 (la date exacte de l'autre acte est mentionnée dans la colonne 'minutes' du répertoire du notaire).
    - Prorogation, délai de remboursement d'emprunt 50 000 f., 9 décembre 1851
      Nom, qualité: (M.) Trigant de Beaumont, Anne.
      Profession: directeur de la monnaie, Paris (Paris).
      Nom, qualité: (M.) Narbonne-Pelet de, Joseph Raymond Theodore.
      Or celle-ci est rattachée matériellement à un autre acte conservé dans les minutes de ce même notaire pour la période de février 1849 (la date exacte de l'autre acte est mentionnée dans la colonne 'minutes' du répertoire du notaire).
    - Succession, liquidation., 10 décembre 1851
      Nom, qualité: (M.) Certain de Bellozanne, Edouard Charles (comte).
      Domicile: Nice (Alpes-Maritimes)
    - Succession, notoriete., 12 décembre 1851
      Or celle-ci est rattachée matériellement à un autre acte conservé dans les minutes de ce même notaire pour la période de novembre 1851 (la date exacte de l'autre acte est mentionnée dans la colonne 'minutes' du répertoire du notaire).
    - Proces-verbal d'enchères, remise, maison, Paris (Paris) rue Jean-Jacques-Rousseau, 19., 15 décembre 1851
      Domicile: Paris (Paris) rue Coquillere, 23.
      Or celle-ci est rattachée matériellement à un autre acte conservé dans les minutes de ce même notaire pour la période de décembre 1851 (la date exacte de l'autre acte est mentionnée dans la colonne 'minutes' du répertoire du notaire).
    - Succession, liquidation., 18 décembre 1851
      Nom, qualité: (M.) Coulomb, Emilee Louis.
    - Obligation, emprunt, 8000 f., 19 décembre 1851
      Nom, qualité: (Mme ou Mlle) Arnould, Henriette.
      Domicile: Paris (Paris) rue Saint-Laurent, 7.
      Nom, qualité: (Mme ou Mlle) Trezel, Marie Madeleine Angelique.
      Domicile: Batignolles (les) (Paris) avenue de Clichy, 34 Bis.
      Nom, qualité: (M.) Feron, Jean Louis.
      Domicile: Batignolles (les) (Paris) avenue de Clichy, 34 Bis
      Or celle-ci est rattachée matériellement à un autre acte conservé dans les minutes de ce même notaire pour la période de janvier 1849 (la date exacte de l'autre acte est mentionnée dans la colonne 'minutes' du répertoire du notaire).
    - Proces-verbal d'enchères, vente, nue-propriété de créances, valeur, 59000 f prix, 27500 f., 22 décembre 1851
      Domicile: Paris (Paris) rue Montmartre, 148.
      Nom, qualité: (Mme ou Mlle) Fougeray de Launoy, Adelaide.
      Domicile: Paris (Paris) rue Saint-Gilles, 18.
      Relations: veuve de l'intervenant 7.
      Nom, qualité: (M.) Sivert, Jacques Louis.
      Nom, qualité: (Mme ou Mlle) Guille, Marie Anne Rosalie.
      Domicile: Pithiviers (Loiret).
      Relations: veuve de l'intervenant 9.
      Nom, qualité: (M.) Leroy.
      Domicile: Pithiviers (Loiret)
    - Quittance, prix d'adjudication de domaine, 2345 f, Chapelle-Moche (Orne) Closerie des Hauts-Lieux (la)., 29 décembre 1851
      Nom, qualité: (M.) Huet, Jean.
      Profession: potier, Paris (Paris).
      Domicile: Paris (Paris) rue du Poirier, 5.
    - Quittance, solde de paiement de domaine, 22000 f, Orbais (Marne) Coupigny., 31 décembre 1851
      Nom, qualité: (M.) Flavigny de, Louis Ange.
      Domicile: Coupigny (Marne).
      Domicile: Coupigny (Marne)
      Or celle-ci est rattachée matériellement à un autre acte conservé dans les minutes de ce même notaire pour la période de juin 1843 (la date exacte de l'autre acte est mentionnée dans la colonne 'minutes' du répertoire du notaire).
  - Répertoire. 1853, 3 janvier - 1857, 18 décembre, 3 janvier 1853 - 18 décembre 1857; MC/RE/XIII/23
  - Répertoire. 1857, 18 décembre - 1865, 7 juillet, 18 décembre 1857 - 7 juillet 1865; MC/RE/XIII/24